臺灣士林地方法院刑事判決
110年度交易字第55號
公  訴  人  臺灣士林地方檢察署檢察官
被      告  袁家棟


上列被告因過失傷害案件，經檢察官提起公訴（110年度偵字第1
198號），本院判決如下：
    主  文
袁家棟犯過失傷害罪，處有期徒刑參月，如易科罰金，以新臺幣
壹仟元折算壹日。
    事  實
一、袁家棟於民國109年6月4日上午9時35分許，駕駛車牌號碼00
    0-0000號自用小客貨車（下稱A車），沿臺北市南港區南港
    路2段由西往東方向行駛，行經該路段240號前設有管制號誌
    之路口時，本應注意汽車迴車前，應暫停並顯示左轉燈光或
    手勢，看清無來往車輛，始得迴轉，且依當時天候晴，日間
    自然光線，柏油路面、乾燥無缺陷，無障礙物、視距良好等
    情，並無不能注意之情事，竟在上開路口東西向車道均為綠
    燈號誌時，疏於注意對向車道之直行車動態，貿然迴轉，適
    有葉書宏騎乘車牌號碼000-000號重型機車（下稱B車）沿南
    港路2段由東往西方向駛至該處，見狀後避煞不及，所騎乘
    之B車左前車頭因此擦撞袁家棟所駕駛之A車右側車身，致葉
    書宏人車倒地，受有左側橈骨頭骨折、右側手腕舟狀骨線性
    骨折之傷害。嗣袁家棟於肇事後留在現場，向據報到場處理
    之員警坦承為肇事人，自首而接受裁判。
二、案經葉書宏訴由臺北市政府警察局南港分局報告臺灣士林地
    方檢察署檢察官偵查起訴。
    理  由
一、證據能力之說明：
    按被告以外之人於審判外之陳述，雖不符刑事訴訟法第159
    條之1至第159條之4之規定，然經當事人於審判程序同意作
    為證據，法院審酌該言詞陳述或書面陳述作成時之情況，認
    為適當者，亦得為證據；當事人、代理人或辯護人於法院調
    查證據時，知有刑事訴訟法第159條第1項不得為證據之情形
    ，而未於言詞辯論終結前聲明異議者，視為有前項之同意，
    刑事訴訟法第159條之5定有明文。經查，本判決以下所引用
    被告袁家棟以外之人於審判外之言詞或書面陳述，雖屬傳聞
    證據，惟據被告於本院審判程序時表示同意作為證據，（見
    本院交易卷第55至57頁），且迄至言詞辯論終結前，被告與
    檢察官對本院所提示之傳聞證據，均未聲明異議，本院審酌
    上開證據資料製作時之情況，尚無違法不當及導致證明力明
    顯過低之瑕疵，亦認為以之作為證據應屬適當，揆諸前開規
    定，依刑事訴訟法第159條之5規定，認均有證據能力。又本
    判決所引卷內之非供述證據，與本案待證事實具有關聯性，
    且無證據證明係公務員違背法定程序所取得，依刑事訴訟法
    第158條之4規定反面解釋，亦應具證據能力。
二、認定犯罪事實所憑證據及理由：
（一）訊據被告雖承認於上揭時、地，其駕駛A車迴轉至對向車
    道，與對向車道騎乘B車直行而來之告訴人發生擦撞等情，
    然矢口否認有何過失傷害之犯行，其歷次供述及以書狀辯稱
    略以：
　1.我有盡到注意義務，迴轉前我有踩煞車燈、打方向燈，也禮
    讓告訴人之前一台機車騎士先行通過，對向有輛藍色小貨車
    同時減速淨空路口，我待路口淨空時才迴轉，且因藍色小貨
    車為閃避快車道（內側車道）轉彎車，有壓縮對向慢車道，
    讓我與告訴人無法直視，告訴人也在筆錄中表示到路口才發
    現我的車輛，表示我迴轉時是在告訴人視距外的，同理，告
    訴人也是無法讓我察覺，所以並無起訴書所載應注意、能注
    意而未注意之情況。
　2.又我們碰撞當時並非迴轉車要禮讓直行車之情況，撞擊時我
    們是在道路之外，一般稱為街廓線之外，當時我已經迴轉完
    成，告訴人是自後方追撞我，所以我們是前方車與後方車的
    關係，且告訴人當時先往藍色小貨車右側超車，再往左轉，
    看到我的車後煞車，又往右閃，是S型駕駛；另按照道路法
    規，除了停車是不能行駛在路面邊線以外，最後我與告訴人
    都是要向左，亦即自路面邊線外進入主線車道，我在告訴人
    之左前方，所以我有優先路權。
　3.另告訴人未注意前方為壅塞路況而做適當處置，且告訴人當
    時行車時速至少52公里，是超速行駛。當時路口過後之主線
    車道相當壅塞，告訴人應如同其他車輛減速、停車等待，但
    告訴人反而加速超車，在路口未減速，違反道路交通安全規
    則第93條第1項第2款「行經...人車擁擠處所...均應減速慢
    行，作隨時停車之準備」之規定。
（二）經查，被告於上揭時、地，駕駛A車迴轉至對向車道，適
　　告訴人騎乘B車自對向車道通過路口後駛至該處，見狀後避
    煞不及，告訴人所騎乘之B車左前車頭因此擦撞被告所駕駛
    之A車右側車身，致告訴人人車倒地，受有左側橈骨頭骨折
    、右側手腕舟狀骨線性骨折之傷害等情，業據告訴人葉書宏
    於警詢及偵查時指訴明確（見偵卷第11至13、47、69頁），
    並有臺北市政府警察局南港分局道路交通事故現場圖、道路
    交通事故調查報告表(一)(二)、道路交通事故當事人登記聯
    單、同分局交通分隊道路交通事故補充資料表、臺北市政府
    警察局道路交通事故初步分析研判表各1份、現場監視器翻
    拍畫面4張、現場監視器影像光碟1片、現場、車損及告訴人
    傷勢照片14張、臺北市聯合醫院（忠孝院區）109年10月16
    日診斷證明書1份等在卷可佐（見偵卷第15至17、42至43、4
    5、48至50、53至59頁，卷末光碟存放袋）。參以，被告於
    案發當日警詢時供稱：我駕駛A車沿南港路2段第一車道（即
    內側車道、快車道）西向東行駛，行駛到路口號誌為綠燈，
    當時路上車很多，所有的汽車都停住了，在興南街路口以東
    有機車在行駛，而興南街以西到肇事路口並無機車，我迴轉
    前打左方向燈，看到B車沿同路對向第二車道（即外側車道
    、慢車道）騎過來，距離我車約80公尺遠，我認為是安全的
    ，但迴轉到肇事處，突然聽到車輛碰撞聲，我馬上煞車停住
    並下車查看，才知道我車右側車身下方遭該機車碰撞等語；
    復於本院審理時供稱：當時有直行車，我是迴轉車，這樣就
    不行。交通法規規定有直行車就不能有迴轉車。路口迴轉，
    有發生事故，迴轉車當然是有責任的，我是有行車疏失的等
    語甚詳（見偵卷第46頁，交易卷第53頁）。以上事實，應堪
    認定。
（三）被告雖以前詞置辯，惟查：
　1.本件車禍之事發過程，前開卷內現場監視器影像光碟內之影
    像檔案為重要事證，依卷附翻拍畫面可知，光碟內有2個影
    像檔案，其一檔名為「LAMD099-02南港路2段95號」，係由
    東向西拍攝（下稱向西監視器畫面），另一檔名為「LAMD12
    8-01南港路2段296號前」，係由西向東拍攝（下稱向東監視
    器畫面）；因被告對於上揭2監視器畫面之時間是否同步有
    所爭執，且監視器畫面時間是否一致，亦涉及被告辯解是否
    可採，故本院認於此有先行釐清之必要。
  ⑴關於向東、向西監視器畫面時間是否同步，被告供述略以：①
    向西監視器畫面時間09:34:28，慢車道有一輛計程車先進入
    路口，而快車道另一輛黑色自小客車為閃避前方待左轉車，
    即煞車減速，向右偏駛跨入慢車道，此時向東監視器畫面記
    錄黑色自小客車接續向右偏行駛跨入慢車道之時間為09:34:
    30，故向西與向東之時間相差2秒。②至於向東監視器畫面記
    錄被告撞擊後煞車時間為09:34:43，對照向西監視器畫面記
    錄告訴人後方機車騎士因看見事故後緊急煞車之時間為09:3
    4:41，亦為相差2秒，可知向西監視器畫面時間必須加2秒，
    始能校正為向東監視器畫面時間（見交易卷第77、105、123
    頁被告所提書狀之說明與畫面擷圖）。
　⑵然而，就被告所述向西監視器畫面時間09:34:28時之路況景
    象，當時僅見慢車道之計程車通過停止線進入路口，該黑色
    自小客車尚在快車道上，對比被告提出之向西監視畫面時間
    09:34:30擷圖（見交易卷第131頁），黑色自小客車反而係
    此時才有向右偏駛跨入慢車道之情形，而與被告所提出之向
    東監視器畫面時間09:34:30擷圖（見交易卷第123頁）所示
    計程車進入路口，黑色小客車向右偏駛跨入慢車道一節吻合
    ，適足證明2監視器畫面時間應屬同步。
　⑶此外，向西監視器畫面時間09:34:41，雖可見告訴人後方機
    車騎士在慢車道約停止線位置，煞車燈亮起（見交易卷第77
    頁），被告認係因該機車騎士看見前方事故，並認此時應為
    向東監視器畫面時間09:34:43，即其與告訴人發生擦撞後，
    A車之煞車時間。惟該機車騎士當時何以為煞車舉動，由向
    西監視器畫面並無法得知，而所謂「看見前方事故」，因本
    件車禍事故係一連動狀態，被告固稱此時為向東監視器畫面
    時間09:34:43，即告訴人撞擊被告A車，被告立即煞車時（
    見交易卷第149頁），但並無法排除該機車騎士係因看到前
    方之告訴人緊急煞車，或看到二車碰撞瞬間時，即做出煞車
    舉動。實則，依卷內向東監視器畫面時間09:34:40、09:34:
    42所示，此二時點為被告駕駛A車迴轉中與迴轉後（見偵卷
    第16頁），亦即向東監視器畫面時間09:34:42，被告即因迴
    轉後察覺與人發生擦撞而停下A車；互核向西監視器畫面時
    間09:34:39，告訴人當時騎乘B車行抵之位置已在慢車道停
    止線附近，並繼續向前直行，接著於向西監視器畫面時間09
    :34:44，已可見告訴人在路口人車倒地（見偵卷第15頁，交
    易卷第69頁）。準此，堪認本件車禍之經過，亦即被告駕駛
    A車迴轉、告訴人見狀後緊急煞車、告訴人仍避煞不及而擦
    撞A車、被告旋煞車停下等過程，應係發生在向東監視器畫
    面時間09:34:40至09:34:42之2、3秒間，互核該機車騎士於
    向西監視器畫面時間09:34:41亮起煞車燈，亦落於向東監視
    器畫面時間所示之事故發生期間內，而該機車騎士不論因見
    聞何一過程而為煞車舉動，均屬合理，從而被告此部分所述
    仍不足認定2台監視器畫面存有時間差。
  ⑷參以，本件交通事故為南港交通分隊林信洋警員到場處理及
    調閱上開2台監視器畫面，因該2台監視器均為警方管理之監
    視器，故並無時間差，畫面時間為同步一節，有本院公務電
    話紀錄1紙在卷可憑（見交易卷第181頁）。再經本院函詢臺
    北市政府警察局南港分局後，該局函覆略以：經臺北市政府
    警察局錄影監視系統定期保養承包廠商「神通資訊科技股份
    有限公司」提供資料，本案2台監視器畫面之系統自動更新
    時間均為每日5時30分，惟本案案發時間為109年6月4日9時3
    4分許，已無法確認當日時間是否同步或有時間差等語，有
    該局110年11月25日北市警南分刑字第1103011334號函及所
    附資料存卷可參（見交易卷第199至208頁），雖因歷時過久
    ，無法確認案發當時2台監視器畫面時間是否同步，然由函
    覆內容可知，臺北市政府警察局所管理之路口監視器系由同
    一公司承包並為定期保養，既為同一系統且設定每日定期更
    新，在卷內查無其他事證可認有2台監視器畫面時間非同步
    之狀況下，輔以前開說明，本院因認向東、向西監視器畫面
    時間應屬同步，並未存有時間差。
  2.被告固辯稱自己當時已盡注意義務云云，惟查：被告案發當
    日警詢時坦稱其迴轉前已看到告訴人騎乘B車沿對向第二車
    道而來，距離其A車約80公尺遠一情，則被告事後改稱其因
    對向有藍色小貨車阻擋其視距，使其無法察覺告訴人之行車
    動態云云，已難信實。況依被告自行提出向西監視器畫面時
    間09:34:34、09:34:38之擷圖，在其等待迴轉前，對向慢車
    道在告訴人抵達路口前，已有一名穿著藍帽白衣之機車騎士
    直行通過路口，被告自承當時已見該騎士並有禮讓對方先行
    通過（見審交易卷第87、89頁），是被告既於監視器畫面時
    間09:34:38，曾禮讓告訴人前方機車騎士先行通過，依前所
    述，告訴人於監視器畫面時間09:34:39已抵達慢車道停止線
    附近，被告於迴轉過程若能謹慎注意，應可預見當時慢車道
    持續有機車直行而來之動態。更何況，所謂迴車前，應「看
    清無來往車輛」，係指汽車駕駛人於迴車前，應注意並看清
    四周有無來、往車輛，且需確保迴車期間，均無車輛行近，
    或影響其他行進間車輛之行駛，始得迴車。故汽車駕駛人迴
    車時，如預見同向或對向來車，在其迴轉完成前，不會行抵
    其迴轉處，即逕行迴車，然因實際上其迴車未完成前，來車
    即可能接近，並受其影響時，該迴車行為亦應評價為「未看
    清無來往車輛」。簡言之，汽車駕駛人由原來行向車道迴轉
    至對向車道，整個迴車過程，均應看清楚來往車輛，此注意
    義務並非僅限於開始迴轉前，是被告在禮讓告訴人之前方騎
    士通過後，認為已無車輛遂而起步迴轉，於迴車過程仍應持
    續注意對向來車動態，方可謂盡其注意義務。是被告此部分
    所辯，並不足採。
  3.被告再辯稱其當時已完成迴轉，且與告訴人均駛出路面邊線
    外，雙方皆要駛入主線車道，已非迴轉車與直行車之關係，
    而為前、後車關係，其係前方車，具有優先路權，且告訴人
    當時通過路口時，已不當超車，並為S型駕駛云云。惟查：
  ⑴被告於案發當日警詢時業已供稱本件交通事故發生後，其並
    無移動A車（見偵卷第46頁），並參酌上開現場照片編號3、
    4、6所呈（見偵卷第54至55頁），被告在迴轉至對向車道之
    過程，察覺與他人發生碰撞後，已旋將A車煞停，而A車車頭
    最終顯然尚未轉正朝向由東往西之車道，可知被告在與告訴
    人發生擦撞，並將A車煞停時，A車車頭猶尚未轉正，則在二
    車發生擦撞時，堪認被告更仍處於迴車過程中，其迴車行為
    並未完成，甚為明確，故被告仍負有「看清無來往車輛」之
    注意義務，被告辯稱其與告訴人為前、後車關係，核無足採
    。
　⑵再者，綜參前揭道路交通事故現場圖、現場照片編號1至7等
    事證（見偵卷第42、53至56頁），本案事故地點由東往西之
    車道，在告訴人進到路口前之上一路段，僅劃設區分快慢車
    道之白實線，並未以另條白實線劃設路面邊線，但慢車道右
    側因設有人行道而形成路緣；至於進到路口後之下一路段，
    同樣僅劃設區分快慢車道之白實線，亦無以另條白實線劃設
    指示路面範圍之路面邊線，故在下一路段中，原則上慢車道
    右側至路緣為止，均屬路面範圍內，是本案並不存在被告所
    稱二車有駛出路面邊線外之問題。況且，由現場圖及現場照
    片即知，本案現場在上一路段之人行道北側，設有一處地磅
    站，故在地磅站出入口位置留有讓過磅車輛進入慢車道前之
    道路空間，而觀諸A車最終煞停位置，或B車煞車痕及倒地位
    置，與地磅站出入口仍有一段距離，是本案亦不生被告所稱
    告訴人曾駛入238巷口或無名巷口內之問題。是以，被告辯
    稱其與告訴人當時皆要駛入主線車道，容有誤會。
　⑶另由向西監視器畫面時間09:34:38至09:34:39之擷圖可知（
    見偵卷第15頁，交易卷第69、137、139、141頁），告訴人
    當時係騎乘B車直行慢車道，通過停止線後進到路口，同時
    間快車道之藍色小貨車，縱有往右偏駛佔用部分慢車道之行
    為，但該藍色小貨車之駕駛人並無將車輛變換至慢車道，且
    慢車道之路寬為3公尺，告訴人直行過程並未受到影響，是
    該藍色小貨車之駕駛人與告訴人間，仍屬不同二車道之行車
    關係，告訴人並不存在同一車道後車超越前車時，須由前車
    左方超越通過之問題（見道路交通安全規則第101條第1項第
    3款至第5款），從而被告辯稱告訴人當時由該藍色小貨車右
    側不當超車，尚非可採。實則，被告在迴轉前，既已預見對
    向快車道有車流壅塞之狀況，倘有阻擋其觀看對向慢車道行
    車動態之疑慮，其迴車過程反而應更加謹慎小心為是，而非
    於事後始主張其視線遭阻。
　⑷又依前引現場圖及現場照片編號2、6、7等事證觀之，B車所
    產生之煞車痕落在慢車道範圍內，且由東往西延伸而去，僅
    煞車痕結束前有往右一小段之情況，此與告訴人於案發當日
    警詢時指稱：我車往西直行，行駛到肇事處前約5至6公尺左
    右，我看見前方突然出現不知從何方向、車道行駛過來的A
    車，我馬上煞車並向右閃避仍來不及等語（見偵卷第47頁）
    互核無違。則被告對於告訴人與該藍色小貨車間之行車關係
    ，及現場可見之煞車痕跡證，徒憑己見，認為係告訴人進入
    路口後，先往右轉，再左轉、看到被告車輛後煞車，又往右
    閃，為S型駕駛云云，要無可採。
　4.被告又辯稱告訴人當時未注意前方為壅塞路況而做適當處置
    ，且告訴人行車時速至少52公里，係超速行駛，違反道路交
    通安全規則第93條第1項第2款規定云云。惟查：
　⑴被告雖於本院審理時雖以告訴人於向西監視器畫面時間09:34
    :39，出現在慢車道停止線後方約10公尺處（被告事後到場
    自行測量），於向西監視器畫面時間09:34:41，係因告訴人
    人車倒地並讓後方機車騎士煞車，而B車煞車痕結束位置至
    停止線之距離約20公尺（被告事後到場自行測量），因認告
    訴人於2秒內行駛30公尺，其時速至少達52公里云云（見交
    易卷第54、75、77頁）。惟計算車輛行車時速，首要重點在
    於能否由相關跡證中，得知駕駛人於某段時間內之行車距離
    。被告上開認定依據，主要依憑者為向西監視器畫面時間09
    :34:39及09:34:41，告訴人所在位置及告訴人後方機車騎士
    之煞車舉動。被告固自陳其事後有到場測量上述定點之距離
    ，但從被告所提出之向西監視器畫面時間09:34:39擷圖顯示
    （見交易卷第75頁），告訴人騎乘B車已完全進入慢車道補
    丁處，則告訴人駛至停止線時，距離應少於被告所測量之10
    公尺（被告測量之起點應自補丁處最東側開始）；至依向西
    監視器畫面時間09:34:41擷圖顯示（見交易卷第77頁），告
    訴人後方機車騎士之煞車燈雖有亮起，惟誠如本院前開說明
    ，從監視器畫面中並無法得知該機車騎士係見聞前方交通事
    故之何一過程，而為煞車舉動，是被告逕認向西監視器畫面
    時間09:34:41，告訴人當時已人車倒地，並以煞車痕之結束
    位置計算該定點與停止線間之距離，顯有速斷。此外，本案
    到場處理事故之南港交通分隊林信洋警員，再赴現場測量由
    東往西車道自停止線至B車煞車痕起點之距離，經其重新丈
    量後，由東往西車道在通過路口前，東側人行道路緣至門牌
    號碼南港路2段240號之定位點，為14.3公尺，而東側人行道
    路緣至停止線為1.4公尺，另以南港路2段240號東側房沿延
    伸丈量B車倒地位置，煞車痕4公尺恰為左右各2公尺，故煞
    車痕起端至停止線之距離應為13.7公尺（計算式：14.3-2+1
    .4=13.7，惟林信洋警員誤將應加計之1.4公尺予以扣除，其
    計算結果為10.9公尺）等情，有林信洋警員重新繪製之道路
    交通事故現場圖及其110年10月6日之職務報告各1份在卷可
    考（見交易卷第43、47頁），縱加計B車煞車痕4公尺後，計
    算結果為17.7公尺，亦非被告所測量之20公尺。簡言之，告
    訴人在被告所稱之2秒內，行駛距離究竟為何，僅能以假設
    之定點估算距離，實際上則無從確認。因此，按照卷存事證
    ，尚不足推翻告訴人於警詢時所稱其行車時速為40公里之說
    法。
  ⑵按行車速度，於行經人車擁擠處所，均應減速慢行，作隨時
    停車之準備，道路交通安全規則第93條第1項第2款雖有明文
    。然綜據本院以上說明，本案告訴人騎乘B車沿慢車道由東
    往西行駛至事發地點時，尚無事證可認告訴人有超速之情形
    （慢車道行車時速不得超過40公里），且當時係快車道有壅
    塞狀況，並非慢車道，此由前述向東監視器畫面09:34:38，
    告訴人前方甫有一名穿著藍帽白衣之機車騎士直行通過路口
    即可證之。是以，告訴人於限速內沿慢車道正常行駛，亦無
    不當超越同一車道前車之情形，則被告認告訴人有違反上開
    道路交通安全規定第93條第1項第2款規定，並不可採。
（四）至被告雖一再供稱：本案2 車撞擊情況並非如起訴書所載
　　，由B車左前車頭擦撞A車右側車身，A車之右後車門底部痕
    跡並非本件交通事故所造成，2車撞擊情形係B車左煞車手把
    撞擊A車後方右尾燈，且告訴人往右翻車，故告訴人之B車右
    煞車手把嚴重變形等語。然查，有關本案2車擦撞過程，係B
    車左前車頭擦撞A車右側車身，已據被告於案發當日警詢時
    坦認在卷，復有卷內2車之車損照片可佐（見偵卷第46、57
    至58頁），被告嗣後僅以A車右後車門底部痕跡係在其他地
    點所造成，變更上開說詞，已難採信。況且，縱如被告所稱
    ，2車撞擊情形係B車左煞車手把撞擊A車後方右尾燈，因撞
    擊當下，A車之迴車行為尚未完成，此節已由本院論述如前
    ，是A車與B車間仍為迴轉車與直行車之關係，當無法解免被
    告仍有行車過失之認定。
（五）按汽車迴車前，應暫停並顯示左轉燈光或手勢，看清無來
　　往車輛，並注意行人通過，始得迴轉，道路交通安全規則第
    106條第5款定有明文，此為汽車駕駛人應盡之注意義務，而
    被告自述考領有小型車普通駕駛執照，對上揭規定應當知悉
    ，並應切實遵守。再依卷附道路交通事故調查報告表(一)所
    示（見偵卷第48頁），本件事故發生時天候晴，日間自然光
    線，柏油路面、乾燥無缺陷，無障礙物、視距良好等情，並
    無不能注意之情事，審諸被告當時駕駛A車在設有管制號誌
    之路口處準備迴轉至對向車道，即應暫停看清往來車輛，並
    按其其車完成迴轉、來車駛抵等所需時間比較計算，確認來
    車得即時煞避，或其車得於來車駛抵前安全完成迴轉，資為
    其行止依據。依被告所自承，其當時已預見對向快車道車流
    壅塞，甚至有往右偏行駛壓縮慢車道等情況，顯見被告於迴
    轉時，已因上開情況影響其視距所及，是其應更加注意對向
    慢車道之行車動態，詎被告未能在整個迴車過程看清確認對
    向慢車道來車，持續迴轉，以致沿對向慢車道直行駛抵之告
    訴人避煞不及，與被告發生擦撞，則被告自有行車過失無疑
    。
（六）此外，本案交通事故經本院函送臺北市車輛行車事故鑑定
　　會為肇事因素之鑑定，由該會參酌現場圖、照片、雙方談話
    紀錄、道路監視器影像及卷內相關資料後，鑑定結論亦認：
    被告駕駛A車，迴車前未注意來往車輛，為肇事原因；告訴
    人騎乘B車，對逕自迴車之A車向右閃避，無肇事因素等語，
    此有臺北市交通事件裁決所111年1月25日北市裁鑑字第1103
    205331號函所附臺北市車輛行車事故鑑定會鑑定意見書1份
    存卷可參（見交易卷第213至218頁），所持鑑定意見與本院
    前開認定結果相符，益徵被告就本案交通事故之發生確有過
    失。末查，告訴人既因本案交通事故，致受有如事實欄一所
    示傷害，則被告之過失行為與告訴人之傷害結果間顯有相當
    因果關係，亦堪認定。
（七）綜上各情，被告所持辯解均無可採，本案事證明確，被告
　　之犯行洵堪認定，應依法論科。
三、論罪科刑之說明：
（一）核被告所為，係犯刑法第284條前段之過失傷害罪。　
（二）被告肇事後留在現場，於有偵查犯罪職權之機關或公務員
　　發覺前，向據報前往現場處理之警員承認為肇事人一情，有
    臺北市政府警察局道路交通事故肇事人自首情形紀錄表1份
    附卷足稽（見偵卷第51頁），堪認被告係對未發覺之犯罪自
    首接受裁判，而其於偵審期間所為辯解，乃屬辯護權之正當
    行使，無礙其自首之成立，爰依刑法第62條前段，減輕其刑
    。
（三）本院審酌被告駕駛車輛上路，即應謹慎小心，以維自身與
    其他用路人之安全，本案中仍因疏於注意對向車道之直行車
    動態，貿然迴轉而造成交通事故，致告訴人受有前揭所載傷
    害，蒙受身體痛苦及其他生活上不便，兼衡被告係本案交通
    事故之肇事原因、告訴人無肇事因素之過失情節與程度，且
    被告犯後否認犯罪，未能正視自身之行車疏忽，另與告訴人
    間始終缺乏共識，迄今未能和解之犯後態度，併斟酌被告自
    述教育程度碩士畢業，已婚、2名子女、現與配偶及子女同
    住，目前從事傳銷工作，收入不穩定（見交易卷第339頁）5
     之家庭與經濟概況等一切情狀，量處如主文所示之刑，並
    諭知易科罰金之折算標準。
據上論斷，應依刑事訴訟法第299條第1項前段，刑法第284條前
段、第62條前段、第41條第1項前段，刑法施行法第1條之1第1項
，判決如主文。
本案經檢察官陳銘鋒偵查起訴，檢察官郭騰月到庭執行職務。
中　　華　　民　　國　　111 　年　　5 　　月　　10　　日
                  刑事第三庭　　法  官  李東益
以上正本證明與原本無異。
如不服本判決應於收受送達後20日內向本院提出上訴書狀，並應
敘述具體理由。其未敘述上訴理由者，應於上訴期間屆滿後20 
日內向本院補提理由書 (均須按他造當事人之人數附繕本 )「切
勿逕送上級法院」。
                                書記官  謝涵妮
中　　華　　民　　國　　111 　年　　5 　　月　　16　　日
附錄本案論罪科刑法條：
中華民國刑法第284條
因過失傷害人者，處1 年以下有期徒刑、拘役或10萬元以下罰金
；致重傷者，處3 年以下有期徒刑、拘役或30萬元以下罰金。